【裁判字號】    97,訴緝,51
【裁判日期】    970529
【裁判案由】    妨害自由等
【裁判全文】
臺灣高雄地方法院刑事判決              97年度訴緝字第51號
公  訴  人  臺灣高雄地方法院檢察署檢察官
被      告  乙○○
上列被告因妨害自由等案件，經檢察官提起公訴（93年度偵字第
18384 號），本院以簡式審判程序判決如下：
    主  文
乙○○犯傷害罪，累犯，處拘役貳拾伍日，如易科罰金，以銀元
參佰元即新臺幣玖佰元折算壹日。
    事實及理由
一、乙○○前因業務過失致死案件，經本院以92年度交簡字第14
    7 號判處有期徒刑6 月確定，於民國92年4 月24日易科罰金
    執行完畢。詎仍不知悔改，於93年2 月12日22時許，在高雄
    縣岡山鎮阿公店水庫第一出口之空地上，因酒後細故與甲○
    ○發生口角爭執，乙○○竟基於傷害之故意，與甲○○發生
    互毆情事（甲○○所犯傷害部分，業經本院以94年度訴字第
    511 號審結），乙○○持酒瓶攻擊甲○○，致甲○○受有右
    耳撕裂傷之傷害。
二、被告乙○○所犯係死刑、無期徒刑、最輕本刑為3 年以上有
    期徒刑以外之罪，其於準備程序中就被訴事實為有罪之陳述
    ，經受命法官告知簡式審判程序之旨，並聽取其與公訴人之
    意見後，本院合議庭裁定由受命法官獨任進行審判程序，合
    先敘明。
三、上開犯罪事實，業據被告於本院審理時坦承不諱，核與證人
    即告訴人甲○○於警詢、偵查中指訴之情節相符，並有高雄
    榮民總醫院診斷證明書1 紙附卷可稽，足認被告之自白應係
    真實可採，是本案事證明確，被告前揭傷害犯行，洵堪認定
    。
四、被告行為後，刑法業於94年2 月2 日修正公布，自95年7 月
    1 日施行，玆就本案應適用之法律整體比較結果（詳如附表
    所示），裁判時法並未較有利，依刑法第2 條第1 項從舊從
    輕原則之規定，自應適用行為時即修正前法。是核被告所為
    ，係犯刑法第277 條第1 項之傷害罪。又如前述，被告前因
    業務過失致死案件，經本院判決罪刑確定，於92年4 月24日
    執行完畢，此有卷附臺灣高等法院被告前案紀錄表可按，其
    於刑之執行完畢後，5 年內再故意犯本件有期徒刑以上之罪
    ，為累犯，應加重其刑。修正後刑法第47條刪除過失再犯成
    立累犯之規定，限於故意再犯始成立累犯，是於故意再犯之
    情形，新舊法並無不同，不生比較新舊法問題，應依法律適
    用之一般原則，適用現行有效之裁判時法論處，附此敘明。
    爰審酌被告未以理性方式解決問題，僅因一時口角紛爭，即
    與告訴人發生互毆情事，致告訴人受傷，行為實屬不當等一
    切情狀，量處如主文所示之刑，並諭知易科罰金之折算標準
    ，以示懲儆。再被告犯罪時間雖在96年4 月24日之前，惟被
    告前因合法傳拘未到，經本院於94年11月30日予以通緝，迄
    至97年3 月10日為警緝獲，並非自動歸案，有本院通緝書、
    台中縣警察局東勢分局通緝案件報告書可按，依中華民國96
    年罪犯減刑條例第5 條規定，不得減刑，併此說明。
據上論斷，應依刑事訴訟法第299 條第1 項前段、第273 條之1
第1 項、第310 條之2 、第454 條第1 項，刑法第2 條第1 項前
段、第277 條第1 項、第47條第1 項、（修正前）第41條第1 項
前段，罰金罰鍰提高標準條例第1 條前段、（修正前）第2 條，
現行法規所定貨幣單位折算新臺幣條例第2 條，判決如主文。
本案經檢察官曾靖雅到庭執行職務。
中    華    民    國    97    年    5     月    29    日
                  刑事第十六庭  法  官  周宛瑩
以上正本證明與原本無異。
如不服本判決，應於判決送達後10日內，向本院提出上訴狀。
中    華    民    國    97    年    5     月    30    日
                                書記官  彭帥雄
附表：
┌────┬────────────┬────────────┬──────┬─────┐
│變更部分│行為時法（下稱舊法）之內│裁判時法（下稱新法）之內│比較理由    │比較結果  │
│        │容                      │容                      │            │          │
├────┼────────────┼────────────┼──────┼─────┤
│【罰金刑│法定刑有處罰金（銀元）者│刑法施行法第1 條之1 規定│刑法之貨幣單│被告所犯刑│
│貨幣單位│，依罰金罰鍰提高標準條例│，94年1 月7 日刑法修正施│位由銀元變更│法第277 條│
│之變更】│第1 條前段規定，就其數額│行後，分則編所定罰金貨幣│為新台幣，且│第1 項傷害│
│        │得提高為10倍；再依現行法│單位為新台幣，且分則編未│刑法分則之罰│罪之罰金刑│
│        │規所定貨幣單位折算新台幣│修正之條文定有罰金者，提│金數額，亦視│，適用新舊│
│        │條例第2 條規定，以3 倍折│高其數額為30倍；但72年6 │該分則先前曾│法所科之數│
│        │算新台幣。即將原法定罰金│月26日至94年1 月7 日新增│修正與否，而│額均相同，│
│        │刑度之銀元，以30倍換算新│或修正之條文，則提高其數│分別提高3 或│是以新法並│
│        │台幣。                  │額為3 倍。              │30倍。      │未較有利。│
├────┼────────────┼────────────┼──────┼─────┤
│【罰金刑│（銀元）1 元以上。      │新台幣1000 元以上。     │新法提高罰金│舊法有利。│
│之下限】│參照上開規定，經提高10倍│                        │刑之下限（由│          │
│刑法第33│後，再折算新台幣，即新台│                        │新台幣30元提│          │
│條第5 款│幣30元。                │                        │高至1000元）│          │
│        │                        │                        │。          │          │
├────┼────────────┼────────────┼──────┼─────┤
│【易科罰│以（銀元）1 元以上3 元以│以新台幣1000元、2000元或│易科罰金折算│舊法有利。│
│金之折算│下折算1 日。            │3000元折算1 日。        │標準由銀元  │          │
│標準】刑│復依罰金罰鍰提高標準條例│                        │300 元即新台│          │
│法第41條│第2 條規定（已於95年5 月│                        │幣900 元，提│          │
│第1 項前│17日修正刪除，於同年7 月│                        │高為以新台幣│          │
│段      │1 日施行），提高100 倍後│                        │1000元、2000│          │
│        │，再折算新台幣，即以新台│                        │元或3000元折│          │
│        │幣300 元以上900 元以下折│                        │算1 日。    │          │
│        │算1 日。                │                        │            │          │
├────┴────────────┴────────────┴──────┴─────┤
│綜上整體比較果：舊法較有利                                                            │
└───────────────────────────────────────────┘
附錄本案論罪法條：
中華民國刑法第277條
（普通傷害罪）
傷害人之身體或健康者，處3 年以下有期徒刑、拘役或1 千元以
下罰金。
犯前項之罪因而致人於死者，處無期徒刑或7 年以上有期徒刑；
致重傷者，處3 年以上10年以下有期徒刑。


司法院資訊處製作；財團法人民間司法改革基金會備份。
